

## Contacto

- **618 282 62 94**
- aasanchezlazcano@gmail.com
- www.github.com/adanlazcano
- in www.linkedin.com/in/adanlazcano
- Durango, MX.

## Educación

2000-2005

**Licenciatura en Informática** ITA Durango

# Habilidades Técnicas

<b>■</b> HTML	
<b>■</b> CSS	
JavaScript	
NodeJs	
рнр РНР	
<b>♯</b> C Sharp	

## **Idiomas**

Español

Git

Inglés

# Perfil

Desarrollador Full-Stack con más de 10 años de experiencia, me considero una persona que le gustan los retos y la resolución de problemas. Me encanta el aprendizaje autodidacta y considero que tengo un alto sentido del compromiso y la responsabilidad, estoy acostumbrado a trabajar por objetivos y asumir los retos que se presenten. Me considero una persona de buena actitud y actualmente estoy en busca de nuevos proyectos que me lleven a un mayor crecimiento laboral.

# **Experiencia**

2020-2021 Universidad de

React.js Express.js MongoDB

#### Desarrollador Web

Participe con un equipo de desarrolladores pertenecientes al departamento de sistemas de la Universidad de Guadalajara, me encomendaron automatizar el proceso de generación de actas para los estudiantes de el Centro Universitario de Ciencias Económico Administrativas (CUCEA) tales como CENEVAL, reporte de servicio social, reporte de prácticas profesionales y examen profesional, logrando eficientar el proceso anterior que consistía en realizar manualmente dicha acta en un editor de texto, en la actualidad se cuenta con el módulo en producción y te permite generar el acta por categoría, consultar en cualquier momento la lista de actas por estudiante, reduciendo el tiempo que duraba este proceso.

2015-2020 PLANINCORP

PHP MySQL React.js Express.js

#### Desarrollador Web

Empresa de OUTSOURCING dedicada ofrecer servicios subcontratación para diversas empresas importantes de JALISCO, QUERETARO, LOS CABOS, MONTERREY y diversos estados del país. En la cual tuve la oportunidad de trabajar en diversos proyectos de innovación de algunos sistemas que ya estaban obsoletos, se realizó su análisis correspondiente y se estuvo trabajando en diversos sistemas de gestión (NOMINAS, FACTURACIÓN, MANEJO DE PERSONAL, COMPRAS Y CLIENTES). Tuve la oportunidad de participar en uno de los proyectos más importantes de la empresa el cual un sistema de facturación de más de 60 mil timbrados de manera mensual, en el cual estuvimos trabajando en la implementación de las actualizaciones de la guía del SAT de nóminas y facturación. Gracias a la innovación que se realizó en diversos sistemas se redujeron las jornadas laborales de los empleados, ya que normalmente el área de nóminas tenia jornadas muy pesadas en las cuales se realizaban muchas horas extras, se logró disminuir el tiempo en el que se realizaban diversos procesos en los sistemas de gestión de la empresa.

2013-2020 FreeLancer

React.js Express.js MongoDB SQL Server .NET PHP

2008-2013 Respo

.NET SQL Server PHP MySQL Vanilla JavaScript

## Desarrollador Web

He participado en diversos proyectos de manera Freelance, por ejemplo: Diseño y desarrollo de paginas web, Carrito de compras, Ventas de software de tecnología. Desarrolle la capacidad de trabajar por objetivos y logre una mayor organización en mi tiempo, optimizando así el cumplimento en tiempo y forma de los proyectos para mis clientes.

## Responsable Informático

Capacitación de personal en temas de manejo de software (Ofimática, Programación C#, Programación Web). Mantenimiento Preventivo y Correctivo de hardware y software. Generación de reportes y estadísticas, Monitoreo, Mantenimiento / desarrollo de sistemas, Estrategias de innovación de proyectos IT, Manejo y optimización de base de datos, Pruebas y corrección de errores. Se realizaron diversos proyectos los cuales se lograron concluir satisfactoriamente logrando así que los procesos que se manejaban de manera manual y tomaban demasiado tiempo, se pudieran llevar mediante un sistema y agilizar los tiempos, así como contar con la información en el momento que se necesite de forma rápida y sencilla.

# Intereses







